【裁判字號】    98,刑智抗,9
【裁判日期】    980803
【裁判案由】    聲請再審
【裁判全文】
智慧財產法院刑事裁定
                                     98年度刑智抗字第9號
抗告人即
再審聲請人  甲○○
            乙○○
上列抗告人因違反著作權法案件，對於臺灣板橋地方法院96年度
簡上字第918 號、第955 號，中華民國97年10月31日第二審確定
判決（聲請簡易判決處刑案號：臺灣板橋地方法院檢察署95年度
偵字第22273 號），聲請再審，不服臺灣板橋地方法院98年6 月
10日裁定（98年度聲再字第22號），提起抗告，本院裁定如下：
    主  文
抗告駁回。
    理  由
一、抗告意旨略以：(一)抗告人經音王公司取得優世大公司的版權
    ，又優世大公司於民國95年7 月20日已取得系爭歌曲「送行
    」、「堅持」、「蝴蝶夢」之授權，此有優世大公司點歌單
    、優世大伴唱歌曲合約書及蘋果日報刊登之聯合聲明啟事可
    證。原判決稱證人吳志疆提出之伴唱產品出租合約書，非關
    豪記公司授權系爭歌曲予優世大公司云云，則乾坤公司有無
    優世大公司之授權，法院應依職權傳訊優世大公司，調查對
    被告有利證據，而原審當初並未傳喚優世大公司負責人查此
    一對被告有利之證據。(二)雖系爭「送行」、「堅持」、「蝴
    蝶夢」歌單時間已久，但瑞影公司之歌單均為同一格式，其
    上載有「本歌單均經合法授權重製，可於公開場合所使用，
    惟公開演出費用應由使用者自行向仲介團體繳納」。由此可
    知瑞影公司之歌曲皆已加入著作權仲介團體，屬於著作權仲
    介團體管理之音樂著作，抗告人已向仲介團體繳納，辦有公
    演證，即無侵犯著作權法第92條之罪。而仲介團體並無提出
    告訴，即應不受起訴效力所及。(三)原審所憑之取締現場照片
    皆為警方蒐證目的現場點播，無法證明抗告人有使不特定人
    公開演出系爭歌曲之行為。
二、按有罪之判決確定後，因發現確實之新證據，足認受有罪判
    決之人應受無罪、免訴、免刑或輕於原判決所認罪名之判決
    者，為受判決人之利益，得聲請再審，刑事訴訟法第420 第
    1 項第6 款定有明文。
三、次按刑事訴訟法第420 條第1 項第6 款所謂發現確實之新證
    據，係指該證據於判決確定前已存在，為法院或當事人所不
    知，不及調查斟酌，而於判決確定後始經發現者而言；且就
    證據本身形式上觀察，固非以絕對不須經過調查程序為條件
    ，但須無顯然之瑕疵，毋須經過調查，可認為足以動搖原確
    定判決，而為受判決人無罪、免訴、免刑或輕於原判決所認
    罪名之判決者，始足當之，否則不能據為聲請再審之原因。
    故受理聲請再審之最後事實審法院，應就聲請再審理由之所
    謂新證據，是否具備事實審判決前已經存在，為法院、當事
    人所不知，事後方行發見之嶄新性，及顯然可認足以動搖原
    有罪確定判決，應為無罪、免訴、免刑或輕於原判決罪名之
    顯然性二要件，加以審查，為判斷應否准予開始再審之準據
    （最高法院93年度臺抗字第98號、98年度臺抗字第401 號裁
    定參照）。
四、經查：
  (一)抗告人於刑事再審聲請狀上所舉之新證據，係指瑞影公司、
    弘音公司及優世大公司之聯合聲明（見原審卷第7 頁）。惟
    查此聯合聲明並未載明聲明日期，依抗告人所述，係於98年
    2 月9 日於蘋果日報所刊登（見原審卷第1 頁），而原確定
    判決係於97年10月31日宣示，則此聯合聲明並非於事實審法
    院判決前已經存在。況此聯合聲明固記載優世大公司與瑞影
    公司、弘音公司擁有「送行」、「堅持」、「蝴蝶夢」等歌
    曲（下稱系爭歌曲）之獨家專屬權利，然無從得知優世大公
    司與瑞影公司、弘音公司究係何時起取得系爭歌曲之獨家專
    屬權利，無足以動搖原確定判決，而為抗告人無罪、免訴、
    免刑或輕於原判決所認罪名之判決。故此聯合聲明非屬刑事
    訴訟法第420 條第1 項第6 款所規定之確實之新證據。
  (二)抗告人於提起本件抗告時，另提出優世大公司點歌單、優世
    大伴唱歌曲合約書、瑞影企業股份有限公司歌單、社團法人
    臺灣音樂著作權人聯合總會97年6 月26日函、本院97年度刑
    智上易字第16號刑事判決、臺灣高等法院高雄分院96年度上
    易字第987 號刑事判決為證（見本院卷第16至29、32至39頁
    ）。惟查：
    1.優世大公司點歌單第1 頁、優世大伴唱歌曲合約書、社團
      法人臺灣音樂著作權人聯合總會97年6 月26日函（見本院
      卷第16、27至29、33頁）均為抗告人於本案於原第二審法
      院審理時即已提出（見臺灣板橋地方法院96年度簡上字第
      918 號刑事卷第4 、48至53、85頁，96年度簡上字第955
      號刑事卷第5 、40至42、62頁），並經原確定判決加以審
      酌，自非刑事訴訟法第420 條第1 項第6 款所稱之確實之
      新證據。
    2.其餘優世大公司點歌單、瑞影企業股份有限公司歌單（見
      本院卷第17至26、32頁）所載曲目均與系爭歌曲無關，無
      從逕以之推論系爭三歌曲均由瑞影公司合法授權重製，且
      為相關著作權仲介團體所管理，自無足以動搖原確定判決
      ，而為抗告人無罪、免訴、免刑或輕於原判決所認罪名之
      判決。
    3.另本院97年度刑智上易字第16號刑事判決、臺灣高等法院
      高雄分院96年度上易字第987 號刑事判決（見本院卷第34
      至39頁），為他人被訴違反著作權法之案件，其案情與本
      案並不全然相同，無足為有利於抗告人之認定，更非刑事
      訴訟法第420 條第1 項第6 款所稱之確實之新證據。
  (三)抗告人另指原審當初並未傳喚優世大公司負責人，且所憑之
    取締現場照片皆為警方蒐證目的現場點播，無法證明抗告人
    有使不特定人公開演出系爭歌曲之行為云云，均係就原確定
    判決證據取捨認事用法之職權行使為指摘，而非刑事訴訟法
    第420 條所定之再審事由。
五、從而，聲請人本件聲請再審，為無理由，原審裁定駁回抗告
    人之再審聲請，經核其認事用法，俱無違誤，抗告人仍執前
    詞，指摘原裁定不當，為無理由，應予駁回。
中    華    民    國    98    年     8    月    3     日
            智慧財產法院第二庭
                        審判長法  官  陳國成
                              法  官  曾啟謀
                              法  官  蔡惠如
以上正本係照原本作成。
不得抗告。
中    華    民    國    98    年     8    月    3     日
                              書記官  林佳蘋


司法院資訊處製作；財團法人民間司法改革基金會備份。
